# 求助陈版，确认预期信用损失的时候，逾期的试点按收入确认时点还是合同约定时点？

提问人：TZVVV 时间：2020-03-07 08:05:19
销售合同为了保障收款权，签订的比较激进，前期有合同收款权，但是不满足收入确认条件。比如发货前收取30%（ 2018 年 12 月 30 日），到货后 30 日收取40%（ 2019 年 1 月 30 日），至确认收入时（ 2019 年 11 月 30 日），仅收取30%，剩余款项的逾期时点，是从到货后 30 日开始，还是按确认收入时点来看？再夸张一点的，确认收入时点与合同约定时点差 12 个月以上，可能到了 2020 年 1 月 31 日，是按照逾期多久确定逾期时间？谢谢。

回答人：chenyiwei
这里的“是否逾期”以及逾期天数，应当是与合同约定的付款日期（即对方付款义务的到期日）相比较，与会计上的确认收入日期无关。但要注意排除因本企业履约瑕疵导致对方行使抗辩权而导致的不按期付款。